臺灣雲林地方法院刑事判決
110年度易字第288號
公  訴  人  臺灣雲林地方檢察署檢察官
被      告  李東發


上列被告因竊盜案件，經檢察官提起公訴（110年度偵字第2265
號、第2704號），於本院準備程序中，被告就被訴事實為有罪之
陳述，經本院裁定進行簡式審判程序，判決如下：
    主  文
李東發犯竊盜罪，共貳罪，均累犯，各處拘役肆拾日，如易科罰
金，均以新臺幣壹仟元折算壹日。應執行拘役陸拾伍日，如易科
罰金，以新臺幣壹仟元折算壹日。
未扣案犯罪所得腳踏車貳臺，均沒收之，於全部或一部不能沒收
或不宜執行沒收時，追徵其價額。
    事  實
一、李東發意圖為自己不法之所有，基於竊盜之犯意，分別為下
    列犯行：
　㈠於108年3月17日上午3時57分許(起訴書誤載為108年3月17日
    上午7時0分許，經檢察官當庭更正)，在址設雲林縣○○鎮○○
    路000號之「北港仁一醫院」前路邊，徒手竊得蘇建塏停放
    於該處之腳踏車1臺後騎乘離去，作為代步使用。
  ㈡於110年1月16日晚間8時36分許(起訴書誤載為110年1月17日
    晚間21時0分許，經檢察官當庭更正)，在址設雲林縣○○鎮○○
    路00000號之「全家便利商店文仁店」旁，徒手竊得蔡程利
    停放於該處之腳踏車1臺後騎乘離去，作為代步使用。嗣經
    警方調閱路口監視器，發現上開2次竊取腳踏車之人與110年
    1月16日晚間7時36分許在中國醫藥大學北港附設醫院急診室
    鬧事之李東發容貌、衣著特徵相同，循線查悉上情。
二、案經蘇建塏、蔡程利訴由雲林縣警察局北港分局報告臺灣雲
    林地方檢察署檢察官偵查起訴。
    理  由
一、被告李東發所犯係死刑、無期徒刑、最輕本刑為3年以上有
    期徒刑以外之罪，被告於本院準備程序進行中就起訴事實為
    有罪之陳述，經告知簡式審判程序之旨，並聽取檢察官及被
    告之意見後，裁定進行簡式審判程序審理。
二、認定犯罪事實所憑之證據及理由
　　上開犯罪事實，業經被告於偵查、審判中坦承不諱(偵第270
    4號卷第71頁至第73頁、本院卷第79頁至第86頁)，並經告訴
    人蘇建塏、蔡程利於警詢或偵查中證述在案（偵第2265號卷
    第13頁至第15頁、第88頁、偵第2704號卷第13頁至第15頁）
    ，且有110年1月16日監視器畫面擷圖及現場照片23張、108
    年3月16日、同年月17日監視器畫面擷圖17張、被告之中國
    醫藥大學北港附設醫院病歷0份、本院公務電話紀錄單1份在
    卷可參（偵第2265號卷第27頁至第39頁、第41頁至第49頁、
    第59頁至第71頁、偵第2704號卷第27頁至第45頁、本院卷第
    19頁），足認被告之自白與事實相符，可信為真實。本案事
    證明確，被告犯行堪予認定，應依法論科。
三、論罪科刑之理由
  ㈠犯罪事實一㈠部分，被告行為後，刑法第320條於108年5月29
    日修正公布，並於同年5月31日施行。修正前刑法第320條第
    1項原規定：「意圖為自己或第三人不法之所有，而竊取他
    人之動產者，為竊盜罪，處5年以下有期徒刑、拘役或5百元
    以下罰金。」修正後則規定：「意圖為自己或第三人不法之
    所有，而竊取他人之動產者，為竊盜罪，處5年以下有期徒
    刑、拘役或50萬元以下罰金。」經比較新舊法結果，修正後
    之規定提高罰金刑之上限，並未較有利於被告，故應適用被
    告行為時即修正前之刑法第320條第1項規定予以論處。
  ㈡核被告就犯罪事實一㈠所為，係犯修正前刑法第320條第1項之
    竊盜罪；就犯罪事實一㈡所為，係犯刑法第320條第1項之竊
    盜罪。
  ㈢被告所犯2罪，犯意各別，行為不同，應分論併罰。
  ㈣被告前因不能安全駕駛案件，經本院分別以104年度虎交簡字
    第98號、第244號判決判處有期徒刑3月、3月確定，再經本
    院以105年度聲字第48號裁定定應執行有期徒刑5月確定，於
    105年5月23日徒刑執行完畢出監等情，有臺灣高等法院被告
    前案紀錄表1份在卷可參(本院卷第95頁至第99頁)，被告於
    有期徒刑執行完畢後5年內再犯本件有期徒刑以上之各罪，
    均為累犯。又被告未因前案徒刑執行完畢有所警惕，對刑罰
    之反應力薄弱，並無司法院大法官釋字第775號解釋意旨所
    指依累犯規定加重將使被告所承受之刑罰超逾其所應負擔之
    罪責，而違背憲法比例及罪刑相當原則者之情形，爰均依刑
    法第47條第1項之規定加重其刑。
  ㈤爰審酌被告有竊盜、不能安全駕駛之前科，有前開被告前案1
    份在卷可按，竟仍不思循正途獲取所需，率爾竊取他人交通
    工具，侵害他人財產法益，所為自有不當。另衡及被告犯後
    坦承犯行，並考量所竊取物品價值尚非甚鉅，惟並未將腳踏
    車返還或賠償上開告訴人等情節。末參以被告自陳國中畢業
    ，目前無業，領取低收入補助維生，左眼失明、右眼受傷，
    領有中華民國身心障礙證明等一切情狀（本院卷第87頁、第
    88頁），分別量處如主文所示之刑，並均諭知易科罰金之折
    算標準，再定應執行之行如主文，暨諭知易科罰金之折算標
    準。
四、沒收
    被告竊得之腳踏車共2臺，為其犯罪所得，並未尋獲發還被
    害人，且均未扣案，爰依刑法第38條之1第1項前段規定宣告
    沒收，並於全部或一部不能沒收或不宜執行沒收時，依同條
    第3項追徵其價額。　
據上論斷，應依刑事訴訟法第273條之1第1項、第299條第1項前
段，刑法第2條第1項前段、第320條第1項(修正前、後)、第47條
第1項、第51條第5款、第41條第1項前段、第38條之1第1項前段
、第3項，刑法施行法第1條之1第1項，判決如主文。
本案經檢察官黃立夫提起公訴；檢察官蔡少勳到庭執行職務。
中    華    民    國    110   年     8    月    17    日
                  刑事第二庭   法  官   黃麗竹 
以上正本證明與原本無異。 
如不服本判決，應於收受本判決後20日內向本院提出上訴書狀，
並應敘述具體理由。如未敘述上訴理由者，應於上訴期間屆滿後
20日內向本院補提理由書狀（均須按他造當事人之人數附繕本）
「切勿逕送上級法院」。
告訴人或被害人對於判決如有不服，具備理由請求檢察官上訴者
，其上訴期間之計算，係以檢察官收受判決正本日期為準。
                               書記官   黃巧吟
中　　華　　民　　國　　110 　年　　 8 　 月　　18  　日

附錄本案論罪科刑法條全文：
(修正前)中華民國刑法第320條
意圖為自己或第三人不法之所有，而竊取他人之動產者，為竊盜
罪，處5年以下有期徒刑、拘役或5百元以下罰金。
意圖為自己或第三人不法之利益，而竊佔他人之不動產者，依前
項之規定處斷。
前二項之未遂犯罰之。
(修正後)中華民國刑法第320條
意圖為自己或第三人不法之所有，而竊取他人之動產者，為竊盜
罪，處5年以下有期徒刑、拘役或50萬元以下罰金。
意圖為自己或第三人不法之利益，而竊佔他人之不動產者，依前
項之規定處斷。
前二項之未遂犯罰之。